臺灣士林地方法院刑事判決
111年度交訴字第1號
公  訴  人  臺灣士林地方檢察署檢察官    
被      告  林明惠





上列被告因公共危險等案件，經檢察官提起公訴（110年度偵緝
字第1274號），被告於本院準備程序中就被訴之事實為有罪之陳
述，經合議庭裁定改由受命法官獨任依簡式審判程序審理並判決
如下：
    主  文
林明惠犯過失傷害罪，處拘役貳拾伍日，如易科罰金，以新臺幣
壹仟元折算壹日；又犯肇事致人傷害逃逸罪，處有期徒刑柒月。
    事  實
一、林明惠於民國110年3月4日中午12時34分許，騎乘車牌號碼0
    00-0000號重型機車（下稱本案機車）行經臺北市士林區重
    陽橋下機車引道時，遇員警臨檢，原應減速停車受檢，並注
    意車前狀況及隨時採取必要之安全措施，而依當時天候晴、
    日間自然光線、柏油路面乾燥、無缺陷、無障礙物、視距良
    好，並無不能注意之情形，林明惠為逃避受檢，竟未依指示
    停車且繼續騎乘本案機車前行，而撞及行駛在同向前方由謝
    富貴所騎乘之車牌號碼000-0000號重型機車左側，致謝富貴
    人車向右翻覆倒地，並因而受有右側膝部挫傷及右側足部挫
    傷等傷害，林明惠見狀後竟另基於肇事逃逸之犯意，繼續騎
    乘本案機車前行，且經警呼叫其停車後，仍未置理而騎乘本
    案機車離去。嗣員警以密錄器錄得上開過程，且經謝富貴報
    警處理，始循線查悉上情。
二、案經謝富貴訴由臺北市政府警察局士林分局報告臺灣士林地
    方檢察署檢察官偵查起訴。
    理  由
壹、程序部分：
　　被告林明惠所犯係死刑、無期徒刑、最輕本刑為3年以上有
    期徒刑以外之罪，其於準備程序中就被訴事實均為有罪之陳
    述，經告知簡式審判程序之旨，並聽取檢察官、被告之意見
    後，本院合議庭認為適宜裁定由受命法官獨任進行簡式審判
    程序。故本件之證據調查，依刑事訴訟法第273條之2規定，
    不受同法第159條第1項、第161條之2、第161條之3、第163 
    條之1及第164條至第170條規定之限制，合先敘明。
貳、實體部分
一、認定事實之證據及理由
    上開犯罪事實，業據被告於本院準備程序及審理時均坦承不
    諱（見本院110年度交訴字第1號卷【下稱本院卷】第28頁、
    第50頁），核與證人即告訴人謝富貴於警詢及偵查中之證述
    （臺灣士林地方檢察署110年度偵字第10019卷【下稱偵卷】
    第23頁至第25頁、第55頁、第117頁至第119頁）、證人陳慧
    瑜於警詢中之證述（偵卷第13頁至第14頁）均相符，並有員
    警密錄器錄影畫面截圖（偵卷第33頁至第35頁）、告訴人於
    110年3月4日、同年月12日臺北市立聯合醫院（陽明院區）
    之診斷證明書各1份（偵卷第37頁至第39頁）、員警110年3
    月4日職務報告（偵卷第41頁）、道路交通事故現場圖、道
    路交通事故補充資料表、道路交通事故調查報告表㈠、㈡、疑
    似道路交通事故肇事逃逸追查表、現場及車損照片（偵卷第
    49頁至第72頁）、車號000-0000車輛詳細資料報表（偵卷第
    77頁）、密錄器錄影檔案光碟及110年6月11日臺灣士林地方
    檢察署檢察官勘驗筆錄（偵卷第111頁）等資料在卷可佐，
    足認被告前揭具任意性自白與事實相符，堪以採信。本案事
    證已臻明確，被告前揭犯行，均堪認定，應依法論科。
二、論罪科刑之說明：
  ㈠新舊法比較
　　查本案被告行為後，刑法第185條之4於110年5月28日修正布
    ，並於同年月30日施行。修正前刑法第185條之4原規定：「
    駕駛動力交通工具肇事，致人死傷而逃逸者，處1年以上年
    以下有期徒刑。」，修正後刑法第185條之4條則規定：「駕
    駛動力交通工具發生交通事故，致人傷害而逃逸者，處6月
    以上5年以下有期徒刑；致人於死或重傷而逃逸者，處1年以
    上7年以下有期徒刑（第1項）。犯前項之罪，駕駛人於發生
    交通事故致人死傷係無過失者，減輕或免除其刑（第2項）
    。」而被告就本件事故應負疏未注意車前狀況之過失責任，
    且與告訴人受有上開傷害間具有因果關係等情，業經認定如
    前，則本案法定刑，係由修正前「處1年以上7年以下有期徒
    刑」，修正為「處6月以上5年以下有期徒刑」刑度，經比較
    新舊法後，自以修正後刑法第185條之4第1項之規定較有利
    於被告，是本案應適用上開修正後規定予以論處。
  ㈡核被告所為，係犯刑法第284 條前段之過失傷害罪及修正後
    刑法第185條之4第1 項前段之肇事致人傷害逃逸罪。被告所
    犯上開2 罪，犯意各別，行為互殊，應予分論併罰。
  ㈢按被告構成累犯之事實及應加重其刑之事項，均應由檢察官
    主張並具體指出證明之方法後，經法院踐行調查、辯論程序
    ，方得作為論以累犯及是否加重其刑之裁判基礎（最高法院
    刑事大法庭110年度台上大字第5660號裁定意旨參照）。查
    ：本案起訴意旨雖主張被告構成累犯，檢察官就被告構成累
    犯之事實及應加重其刑之事項，未具體指出證明之方法，本
    院參照前開最高法院刑事大法庭裁定之意旨，僅將被告之前
    科紀錄列入刑法第57條第5款「犯罪行為人之品行」之量刑
    審酌事由，而無從認定被告有無累犯加重規定之適用，併此
    敘明。
  ㈣爰以行為人責任為基礎，並審酌被告駕駛車輛參與道路交通
    ，本應小心謹慎以維護自身及他人之生命身體安全，其為逃
    避停車受檢，竟貿然前行而撞及告訴人，致生本案交通事故
    ，駕駛態度實有輕忽，又於肇事後逕自離開現場，使受傷之
    告訴人風險增加，所為殊值非難，惟念其犯罪後已坦承犯行
    ，尚知悔悟，兼衡其素行、犯罪之動機、目的、手段、自陳
    高中肄業之智識程度、入監前以打零工維生、日薪約新臺幣
    1,000元、未婚、偶爾需扶養母親，及其雖非無和解意願，
    然因與告訴人就和解金額未能達成共識，而迄今未能與告訴
    人達成和解或取得原諒等一切情狀，分別量處如主文所示之
    刑，並就所犯過失傷害罪所處之刑諭知易科罰金之折算標準
    ，以資懲儆。
據上論斷，應依刑事訴訟法第273條之1第1項、第299條第1項前
段，刑法第2條第1項但書、第185條之4第1項前段（修正後）、
第284條前段、第55條、第41條第1項前段，刑法施行法第1條之1
第1項，判決如主文。　
本案經檢察官吳爾文提起公訴，檢察官江玟萱到庭執行職務。
中　　華　　民　　國　　111 　年　　5 　　月　　27　　日
                  刑事第五庭　　法  官  李郁屏
以上正本證明與原本無異。
如不服本判決應於收受送達後 20 日內向本院提出上訴書狀，並
應敘述具體理由。其未敘述上訴理由者，應於上訴期間屆滿後20
 日內向本院補提理由書 (均須按他造當事人之人數附繕本 )「
切勿逕送上級法院」。
                                書記官  黃佩儀
中　　華　　民　　國　　111 　年　　5 　　月　　27　　日
修正後中華民國刑法第185 條之4
駕駛動力交通工具發生交通事故，致人傷害而逃逸者，處6 月以
上5 年以下有期徒刑；致人於死或重傷而逃逸者，處1 年以上7
年以下有期徒刑。
犯前項之罪，駕駛人於發生交通事故致人死傷係無過失者，減輕
或免除其刑。

中華民國刑法第284 條
因過失傷害人者，處1 年以下有期徒刑、拘役或10萬元以下罰金
；致重傷者，處3 年以下有期徒刑、拘役或30萬元以下罰金。